# 请教陈版主，委托业务问题

提问人：dotaauditor 时间：2022-09-01 14:53:21
背景：A、B分别为两个央企集团所属二级子公司（无其他关联关系），甲为B之母公司。B尚处筹建期（预计 23 年成立），甲就B成立前的过渡安排事项与A签署委托协议，协议约定甲委托A代为租赁、装修B所需办公场所并采购办公设备，待B成立后承继A就委托事项与其他方签订的全部协议（租赁等）。
基于上述安排，A分别与其他方签署了租赁、装修及采购协议（其中租赁协议为甲、A与出租方签署的三方协议，装修采购标准由甲方指定），其他方向A开票并由A支付费用，B成立后并验收装修和采购办公设备合格后，A按照已支付的租赁费、装修费、采购费及垫付资金利息以及相应的委托报酬向B开票并收取相关费用。
请教陈版主：
A应当如何核算该项委托业务？报表中应当如何反应该项业务？
观点一认为：A公司接受的委托项目相关协议为一揽子协议，由于租赁业务的安排签署了三方协议，装修采购由甲指定，A公司实质上仅承担了提前垫付资金的行为，因此A在支付租赁装修等费用时确认对B的应收款项，待B成立验收完成后，按照实际结算的总费用与应收款项的差额确认其他业务收入。
观点二认为：A公司应当将该业务作为一项整体承包工程（含租赁装修采购），应当将在此期间所发生的租赁装修等费用在“在建工程”项目中归集核算并列报，待B成立验收完成后，按照实际结算的总费用与在建工程的差额确认其他业务收入。
观点三认为：同意观点二的业务理解，但认为该业务存在融资租赁的性质，即最终结算加入了垫付资金的费用，因此A公司仍可在“在建工程”去归集核算，报表中在“一年内到期的非流动资产”或者“其他流动资产”项目中列示，待B成立验收完成后，将垫付按照实际结算的总费用与在建工程的差额确认其他业务收入。

回答人：chenyiwei
个人倾向于“观点一”。该事项从一开始就不会形成甲自身的固定资产，因此通过“在建工程”科目核算是不恰当的。